臺灣高等法院民事判決　　　　　　　　 96年度再易字第122號
　　再審原告　　　甲○○
　　　　　　　　　乙○○○
　　共　　　同
　　訴訟代理人　　林永頌律師
　　　　　　　　　黃韋齊律師
　　再審被告　　　順發企業股份有限公司
　　兼法定代理人　丁○○
　　共　　　同
　　訴訟代理人　　李淵聯律師
　　再審被告　　　亞太固網寬頻股份有限公司
　　法定代理人　　戊○○
　　再審被告　　　遠傳電信股份有限公司
　　法定代理人　　丙○○
上列當事人間請求損害賠償等事件，再審原告對於中華民國96年
7月24日本院95年度上易字第588號確定判決提起再審之訴，本院
判決如下：
    主      文
再審之訴駁回。
再審訴訟費用由再審原告負擔。
    事實及理由
一、程序方面：
    按再審之訴，應於30日之不變期間內提起；前項期間，自判
    決確定時起算，民事訴訟法第500條第1、2項定有明文。經
    查本院95年度上易字第588號損害賠償等事件，訴訟標的價
    額為新台幣（下同）87萬3,788元，依民事訴訟法第466條第
    1項規定，係不得上訴第三審之事件。故本院95年度上易字
    第588號判決（下稱確定判決）既於96年7月24日宣示，即於
    同日確定。從而再審原告於96年8月21日對確定判決提起本
    件再審之訴（見本院卷第1頁），並未逾30日之法定不變期
    間，合先敘明。
二、再審原告主張略以：依最高法院83年度台上字第1198號判決
    意旨，系爭樓頂平台為分別共有，然確定判決卻以其係公同
    共有為由，認須經公同共有人全體一同起訴，始為當事人適
    格，而駁回再審原告之上訴，無視兩造業已不爭執系爭房屋
    係分別共有物之事實，亦無視建物登記謄本之記載，顯然漏
    未斟酌足影響判決之重要證物，且具有適用法規顯有錯誤之
    再審事由。爰依民事訴訟法第496條第1項第1款、第497條規
    定提起本件再審之訴等語。並聲明：(一)確定判決廢棄。(二)再
    審被告順發企業股份有限公司（下稱順發公司）、丁○○及
    亞太行動寬頻電信股份有限公司（下稱亞太電信公司）應連
    帶給付再審原告甲○○如附表一所示之金額及利息。(三)再審
    被告順發公司、丁○○及遠傳電信股份有限公司（下稱遠傳
    電信公司）應連帶給付再審原告甲○○如附表二所示之金額
    及利息。(四)再審被告順發公司、丁○○及亞太電信公司應連
    帶給付再審原告乙○○○如附表三所示之金額及利息。(五)再
    審被告順發公司、丁○○及遠傳電信公司應連帶給付再審原
    告乙○○○如附表四所示之金額及利息。
三、按確定終局判決有適用法規顯有錯誤者，得以再審之訴聲明
    不服，民事訴訟法第496條第1項第1款定有明文。而該款所
    謂適用法規顯有錯誤，係指確定判決所適用之法規，顯然不
    合於法律規定，或與司法院現尚有效及大法官會議之解釋，
    或最高法院現尚有效之判例顯有違反，或消極的不適用法規
    ，顯然影響裁判者而言，並不包括判決理由矛盾、理由不備
    、漏未斟酌證據及認定事實錯誤之情形在內（最高法院63年
    度台上字第880號判例、87年台上字第1936號判決意旨參照
    ）。又依民事訴訟法第466條不得上訴於第三審法院之事件
    ，除同法第496條規定外，其經第二審確定之判決，如就足
    影響於判決之重要證物，漏未斟酌者，亦得提起再審之訴，
    同法第497條固有明文；惟該項漏未斟酌之證物，必須足以
    影響於確定判決，始足當之。
四、經查再審原告主張本件訴訟標的價額為87萬3,788元，依民
    事訴訟法第466條第1項規定，係不得上訴第三審之事件，固
    屬有據。又依系爭建物即台北市○○區○○段2小段第3237
    號建物登記謄本所示，其建物所有權部主登記次序10至12確
    為公同共有，有再審原告所提出之89年10月26日謄本影本一
    份在卷可稽（見本院卷第114、115頁）。而系爭8層鋼筋混
    凝土造建物於93年1月13日經本院91年度重上字第329號確定
    判決准予分割，並將系爭建物第8層、第8層陽台、屋頂突出
    物、屋頂增建物分配予共有人周志和，但未將8樓頂樓平台
    列入分割範圍，亦有該判決影本一份可證（見本院卷第116
    至127頁）。從而再審原告與其他共有人就系爭建物之屋頂
    平台部分，既仍維持公同共有關係，則確定判決認為該屋頂
    平台為公同共有物，並無漏未斟酌重要證物即上述建物謄本
    之情事。且縱使就事實上而言，再審原告與其他共有人就系
    爭建物除屋頂平台以外部分之公同關係，既因分割共有物而
    終止並歸於消滅，則渠等就該平台之關係，亦將因公同關係
    消滅而成為分別共有；則確定判決認定系爭建物頂樓平台為
    公同共有（見本院卷第108頁反面），縱有不當，亦屬認定
    事實當否之問題，而與適用法規是否顯有錯誤無涉。此外兩
    造雖然不爭執系爭建物除頂樓平台以外部分為再審原告與其
    他共有人所分別共有，但就頂樓平台部分究竟是否為共有或
    由訴外人周志和取得專有一節，則有爭執，是確定判決亦無
    漏未斟酌兩造所不爭執之事實可言。惟確定判決以程序上理
    由駁回再審原告於原審之訴，並未就訴訟標的之法律關係予
    以裁判，是否具有既判力，且再審原告得否更行起訴，則屬
    另一問題，附此敘明。
五、綜上所述，再審原告之再審之訴，顯無理由，不應准許，自
    得不經言詞辯論，逕予駁回其再審之訴。
六、據上論結，依民事訴訟法第502條第2項、第78條，判決如主
    文。
中　　華　　民　　國　　96　　年　  12　　月    31    日
                  民事第七庭
                        審判長法  官  鄭三源
                              法  官  周美月
                              法  官  邱  琦
正本係照原本作成。
不得上訴。
中　　華　　民　　國　　96　　年　　12　　月　　31　　日
　　　　　　　　　　　　　　　書記官  廖艷莉
